【裁判字號】    90,交訴,5
【裁判日期】    900227
【裁判案由】    公共危險等
【裁判全文】
臺灣雲林地方法院刑事判決
    公  訴  人  臺灣雲林地方法院檢察署檢察官
    被      告  乙○○
右列被告因公共危險等案件，經檢察官提起公訴（八十九年度偵字第五二八一號），
本院判決如左：
    主  文
被訴肇事逃逸罪部分無罪。
被訴過失傷害罪部分不受理。
    理  由
壹、無罪部分：
一、公訴意旨略以：被告乙○○於民國八十九年十二月十日上午八時十分許，駕駛車
    號８Ｒ－０５３號營業大貨車，由東往西方向行駛，途經雲林縣臺西鄉○○路五
    ○一號前，不慎擦撞同向由甲○所駕駛之電動四輪車，致甲○受有擦傷等傷害，
    乙○○竟於肇事使人受傷後，未加救護即駕車逃逸，幸經現場目擊證人丙○○駕
    車追趕而查獲，因認被告乙○○涉有刑法第一百八十五條之四之肇事逃逸罪嫌云
    云。
二、按犯罪事實應依證據認定之，無證據不得推定其犯罪事實；又不能證明被告犯罪
    者，應諭知無罪之判決，刑事訴訟法第一百五十四條、第三百零一條第一項分別
    定有明文。又事實之認定，應憑證據，如未能發現相當證據，或證據不足以證明
    ，自不能以推測或擬制之方法，為裁判基礎（最高法院四十年臺上字第八六號判
    例參照）。復認定犯罪事實，所憑之證據，雖不以直接證據為限，間接證據亦包
    括在內，然無論直接或間接證據，其為訴訟上之證明，須於通常一般之人均不致
    於有所懷疑，而得確信其為真實之程度者，始得據之為有罪之認定，倘其證明尚
    未達到此一程度，而有合理性懷疑之存在時，即無從為有罪之認定，此亦有最高
    法院七十六年臺上字第四九八六號判例可資參照。
三、訊據被告乙○○，固不否認於右揭時、地擦撞被害人甲○所駕駛之電動四輪車，
    致甲○受傷後駛離現場一情，惟堅決否認有何交通肇事逃逸之犯行，辯稱：當時
    伊並不知道有擦撞到被害人，後來丙○○來追伊，告訴伊有擦撞到被害人，隨即
    返回現場查看，伊並非故意肇事逃逸等語。經查，本件被告係以其所駕駛之砂石
    車右後側車輪擦撞到被害人甲○之電動四輪車，業據被害人甲○到庭陳明，並有
    現場照片附卷可參，堪以認定。而被告所駕之砂石車車身較長，行進間之車聲大
    ，被告又係車輛右後側擦撞被害人之電動車，衡情，若被告未注意到右側後照鏡
    ，實無法知悉其砂石車有擦撞到被害人之電動四輪車。復據被害人甲○到庭證稱
    ：當時被告只注意到與對向來車之交會狀況，而未看見是否擦撞到伊，伊亦未喊
    叫，待丙○○去追到被告，才告訴被告擦撞到伊等語。參以證人丙○○亦到庭具
    結證稱：當時被害人欲越過路邊停放之小貨車，就往車道內側行進，以致被害人
    之電動四輪車擦撞到被告之砂石車右後輪胎處，伊並未聽見碰撞聲；而被告擦撞
    被害人後之車速很慢，若被告開得快的話，伊根本追不上被告等語。足見本件被
    告當時確不知道其所駕之砂石車有擦撞到被害人之電動四輪車情形，以致被告未
    停車查看，即駛離現場，應堪認定。否則，被告若有肇事逃逸之犯意，其於擦撞
    被害人後，自可加速快速逃離現場，而不致於仍以原來較慢之車速行駛，讓證人
    丙○○有機會追趕上。是以被告應無肇事逃逸之犯意。此外，復查無其他積極證
    據足資認定被告確有公訴人所指之肇事逃逸犯行。本案關於肇事逃逸部分不能證
    明被告犯罪，揆諸首開法條及判例意旨，自應為無罪判決之諭知。
貳、不受理部分：
一、按告訴乃論之罪，告訴人於第一審辯論終結前得撤回其告訴，又告訴經撤回者，
    應諭知不受理之判決，刑事訴訟法第二百三十八條第一項、第三百零三條第三款
    定有明文。
二、查本件告訴人甲○告訴被告乙○○過失傷害案件，起訴書認被告係觸犯刑法第二
    百八十四條第一項之過失傷害罪嫌，而依同法第二百八十七條前段之規定，該罪
    須告訴乃論。茲據告訴人當庭撤回告訴，依照首開說明，本件過失傷害部分自應
    諭知不受理之判決。
據上論斷，應依刑事訴訟法第三百零一條第一項、第三百零三條第三款，判決如主文
。
本案經檢察官林伯宇到庭執行職務。
中      華      民      國      九十      年      二    月    二十七    日
                                        臺灣雲林地方法院刑事第一庭
                                            法  官    廖  國  勝
右正本證明與原本無異。
如不服本判決，應於判決送達後十日內向本院提出上訴狀( 應附繕本 )。
                                            書記官    顏  錦  清
中      華      民      國    九十      年      二    月    二十七    日


司法院資訊處製作；財團法人民間司法改革基金會備份。
